臺灣臺中地方法院刑事判決　　　　　　　96年度訴字第4591號
公　訴　人　臺灣臺中地方法院檢察署檢察官
被　　　告　甲○○
　　　　　　　　　　（現於臺灣臺中監獄臺中分監執行中）
上列被告因違反毒品危害防制條例案件，經檢察官提起公訴（96
年度毒偵字第6558號），被告於準備程序中就被訴事實為有罪之
陳述，經本院合議庭評議後裁定由受命法官獨任改行簡式審判程
序審理，判決如下：
    主    文
甲○○施用第一級毒品，累犯，處有期徒刑拾月。
    犯罪事實
一、甲○○曾因施用毒品案件，經依本院90年度毒聲字第1843號
    裁定送勒戒處所進行觀察、勒戒，於民國90年4月11日進入
    臺灣臺中看守所附設勒戒所接受觀察勒戒後，認有繼續施用
    毒品傾向，經本院以90年度毒聲字第2392號裁定令入戒治處
    所施以強制戒治，於90年6月8日進入臺灣臺中戒治所接受強
    制戒治處分，因執行成效良好，經本院以90年度毒聲字第53
    45號裁定停止戒治，所餘戒治期間並付保護管束，於90年12
    月7日停止戒治釋放出所，於91年5月9日強制戒治期滿，由
    臺灣臺中地方法院檢察署檢察官於91年5月20日以91年度戒
    毒偵字第243號為不起訴處分確定。
二、甲○○前因竊盜罪，經本院於93年9月3日以93年度中簡字第
    2125號判處有期徒刑六月，如易科罰金，以銀元三百元折算
    一日確定；又因施用毒品罪，經本院於93年12月2日以93年
    度訴字第1979號判處有期徒刑十月、三月，應執行有期徒刑
    一年確定；前開有期徒刑六月、十月、三月部分，經本院於
    94年1月20日以94年度聲字第304號裁定，合併定其應執行有
    期徒刑一年五月確定；復因竊盜罪，經本院於94年1月31日
    以94年度易字第35號判處有期徒刑七月，經臺灣高等法院臺
    中分院於94年3月17日以94年度上易字第348號判決駁回上訴
    確定；於93年11月18日入監接續執行前開有期徒刑一年五月
    、七月，於95年9月24日因縮短刑期執行完畢。
三、甲○○仍不知悔改及徹底戒絕，於前開強制戒治執行完畢釋
    放後五年內復因施用毒品罪遭判處有期徒刑執行完畢後，竟
    仍基於施用第一級毒品海洛因之犯意，於96年7月16日19時
    許，在臺中縣太平市○○路○段499巷31弄7號其住處，以將
    海洛因稀釋後注入針筒內，以針筒注射之方式，非法施用第
    一級毒品海洛因一次。嗣於96年7月18日11時30分許，在臺
    中縣太平市○○○路「美麗殿大廈」前，為警查獲。
四、案經臺中市警察局移送臺灣臺中地方法院檢察署檢察官偵查
    起訴。
    理    由
一、訊據被告甲○○對於前揭時地施用第一級毒品海洛因一次之
    情，業於本院中坦認屬實，且被告為警查獲時所採集之尿液
    ，經送驗結果，亦呈現嗎啡陽性反應，此有中山醫學大學附
    設醫院檢驗科藥物檢測中心尿液檢驗報告一份、臺中市警察
    局刑警大隊採集尿液鑑定同意書一份、臺中市警察局委託鑑
    驗尿液代號與真實姓名對照表一份在卷可稽，被告自白供述
    與現有事證相符，應堪置信。按觀察、勒戒或強制戒治執行
    完畢釋放後，五年內再犯毒品危害防制條例第十條之罪者，
    檢察官應依法追訴，毒品危害防制條例第二十三條第二項定
    有明文。倘被告於五年內已再犯，經依法追訴處罰，縱其第
    三次（或第三次以上）再度施用毒品之時間，在初犯經觀察
    、勒戒或強制戒治執行完畢釋放五年以後，已不合於「五年
    後再犯」之規定，且因已於「五年內再犯」，顯見其再犯率
    甚高，原實施觀察、勒戒或強制戒治，已無法收其實效，即
    應依該條例第十條處罰（參照最高法院95年第七次刑事庭會
    議決議）。被告因施用毒品案件，經依本院90年度毒聲字第
    1843號裁定送勒戒處所進行觀察、勒戒，於90年4月11日進
    入臺灣臺中看守所附設勒戒所接受觀察勒戒後，認有繼續施
    用毒品傾向，經本院以90年度毒聲字第2392號裁定令入戒治
    處所施以強制戒治，於90年6月8日進入臺灣臺中戒治所接受
    強制戒治處分，因執行成效良好，經本院以90年度毒聲字第
    53 45號裁定停止戒治，所餘戒治期間並付保護管束，於90
    年12月7日停止戒治釋放出所，於91年5月9日強制戒治期滿
    ，由臺灣臺中地方法院檢察署檢察官於91年5月20日以91年
    度戒毒偵字第243號為不起訴處分確定；復因施用毒品罪，
    經本院於93年12月2日以93年度訴字第1979號判處有期徒刑
    十月、三月，應執行有期徒刑一年確定，於95年9月24日因
    縮短刑期執行完畢等情，此有臺灣高等法院被告前案紀錄表
    一份在卷可考，則被告於前開強制戒治執行完畢釋放後，五
    年內已再犯施用毒品犯行，本件施用毒品之犯行，自應予依
    法追訴。本件事證已臻明確，被告犯行，洵堪認定。
二、按海洛因係屬毒品危害防制條例所定之第一級毒品，不得非
    法施用。核被告所為，係犯毒品危害防制條例第十條第一項
    之施用第一級毒品罪。被告為供施用而持有第一級毒品海洛
    因之低度行為，應為施用第一級毒品海洛因之高度行為所吸
    收，不另論處。查：被告前因竊盜罪，經本院於93年9月3日
    以93年度中簡字第2125號判處有期徒刑六月，如易科罰金，
    以銀元三百元折算一日確定；又因施用毒品罪，經本院於93
    年12月2日以93年度訴字第1979號判處有期徒刑十月、三月
    ，應執行有期徒刑一年確定；前開有期徒刑六月、十月、三
    月部分，經本院於94年1月20日以94年度聲字第304號裁定，
    合併定其應執行有期徒刑一年五月確定；復因竊盜罪，經本
    院於94年1月31日以94年度易字第35號判處有期徒刑七月，
    經臺灣高等法院臺中分院於94年3月17日以94年度上易字第
    348號判決駁回上訴確定；於93年11月18日入監接續執行前
    開有期徒刑一年五月、七月，於95年9月24日因縮短刑期執
    行完畢等情，此有臺灣高等法院被告前案紀錄表一份在卷可
    按，被告前受有期徒刑之執行完畢後，五年以內故意再犯本
    件有期徒刑以上之罪，為累犯，應依刑法第四十七條第一項
    之規定，加重其刑。爰審酌被告前因施用毒品之犯行，經歷
    觀察勒戒、強制戒治及入監服刑之機會，仍無法戒除施用毒
    品之惡習，五年內，猶故態復萌，再次施用毒品，無視於毒
    品對於自身健康之嚴重傷害及國家對於杜絕毒品犯罪之禁令
    ，惟因施用毒品本身係屬自戕行為，對於社會所產生之潛在
    危害性尚屬輕微，且被告犯罪後業經坦承犯行，尚知悔悟，
    犯後態度良好，本院考量被告前因施用第一級毒品罪，已經
    判處有期徒刑十月確定，此次再度施用毒品，可見被告戒絕
    毒品之決心不足，惟因被告僅有一次施用毒品之犯行等一切
    情狀，量處如主文所示之刑，以示懲儆。
三、扣案之注射針筒二支，被告否認為其所有供施用毒品所用之
    物，而依據現有事證，亦無從據以認定，該部分自無從併予
    諭知沒收，附此敘明。
據上論斷，應依刑事訴訟法第二百七十三條之一第一項、第二百
九十九條第一項前段，毒品危害防制條例第十條第一項，刑法第
十一條前段、第四十七條第一項，判決如主文。
中　　華　　民　　國　　96　　年　　12　　月　　28　　日
                  刑事第五庭    法  官  巫淑芳
上正本證明與原本無異。
如不服本判決，應於收受送達後10日內向本院提出上訴書狀（應
敘述具體理由並附繕本）。
上訴書狀如未敘述理由，應於上訴期間屆滿後20日內補提理由書
於本院。
                                書記官  王麗麗
中　　華　　民　　國　　96　　年　　12　　月　　28　　日
附錄論罪科刑法條：
毒品危害防制條例第10條：
施用第一級毒品者，處六月以上五年以下有期徒刑。
施用第二級毒品者，處三年以下有期徒刑。
